臺灣士林地方法院交通事件裁定　　　　96年度交聲字第1552號
原處分機關　臺北市交通事件裁決所
異　議　人
即受處分人　甲○○
上列異議人即受處分人因違反道路交通管理處罰條例案件，對於
臺北市交通事件裁決所民國96年11月20日所為之處分（原處分案
號：北市裁二字第裁22-AX0000000號）聲明異議，本院裁定如下
：
    主  文
異議駁回。
    理  由
一、按汽車駕駛人停車時，有在禁止臨時停車處所停車者，處新
    臺幣（下同）6 百元以上1 千2 百元以下罰鍰，道路交通管
    理處罰條例第56條第1 項第1 款定有明文。再按汽車駕駛人
    當場不能或不宜攔截製單舉發，得記明車輛牌照號碼、車型
    等可資辨明之資料，以汽車所有人為被通知人製單舉發；本
    條例之處罰，受舉發違反道路交通管理事件之受處罰人，認
    為受舉發之違規行為應歸責他人者，應於舉發違反道路交通
    管理事件通知單應到案日期前，檢附相關證據及應歸責人相
    關證明文件，向處罰機關告知應歸責人，處罰機關應即另行
    通知應歸責人到案依法處理，此見同條例第7 條之2 第1項
    第4 款、第4 項、第85條第1 項前段規定即明。
二、原處分意旨略以：異議人即受處分人甲○○（下稱異議人）
    於民國96年8 月31日13時57分許，將車號CZ-6309 號自用小
    客車臨時停車於臺北市○○街41號，經臺北市政府警察局士
    林分局員警拍照逕行舉發有「禁止臨時停車處所停車」違規
    ，爰依道路交通管理處罰條例第56條第1 項第1 款之規定，
    處罰鍰9 百元等語。
三、異議意旨略以：系爭路口並非學校、醫院等出入口，亦非巷
    口或鄰近消防栓旁，該地劃設紅線實屬無理，且員警亦未針
    對之前停放該處之車輛進行舉發，顯有袒護該路口商家佔據
    道路之嫌。又異議人於舉發當時停放之地址為天玉街41號，
    惟舉發通知書上竟載為「天玉街39巷口」，本件舉發顯屬不
    當，據此聲明異議云云。
四、經查，異議人所有之車號CZ-6309 號自用小客車，於前開時
    、地，遭臺北市政府警察局士林分局員警逕行舉發有「禁止
    臨時停車處所停車」之事實，為異議人所不爭執，亦有臺北
    市政府警察局舉發違反道路交通管理事件通知單1 紙及臺北
    市政府警察局士林分局96年12月12日北市警士分交字第0963
    4877800 號函文所檢附採證照片1 紙附卷可查。觀諸該採證
    照片，除能確認車號與前開違規通知單所載之車號相同外，
    亦能清楚看見異議人臨時停車之路段為劃設紅色標線之路段
    ，顯見異議人之前開車輛確有於設有紅色標線之處所停車。
    異議人雖仍以前詞置辯，惟禁止臨時停車線為紅色實線，用
    以指示禁止臨時停車路段，道路交通標誌標線號誌設置規則
    第169 條第1 項、第2 項訂有明文；又道路交通安全規則第
    112 條第1 項第4 款規定，設有禁止停車標誌、標線之處所
    ，不得停車。而道路交通標誌、標線、號誌，係交通主管機
    關依道路交通狀況及用路人之需要而依法設置，故領有駕駛
    執照之合法駕駛人，對於此類交通法規應知之甚稔，駕駛人
    應有遵守標誌、標線、號誌指示之義務，且駕駛人不得憑其
    個人主觀判斷該處是否為學校、醫院之出入口，或非巷口或
    鄰近消防栓旁等事由，即率而不予遵守，否則將使交通秩序
    大亂，影響道路交通安全及用路人權益。是前述路段既業經
    交通主管機關設置為禁止停車路段，異議人自不得任意無視
    現行劃設、禁制規範而停放車輛，縱異議人所稱案發之前，
    亦有其他車輛違規而未受舉發等情屬實，亦不得據為免責之
    事由。至該路段禁止停車之規劃是否合理或符合使用效益，
    係屬行政機關裁量權限，除有違背法令或明顯矛盾、錯誤，
    縱司法機關亦不得涉入此行政權核心領域，異議人尤不得自
    行主觀認定是項措施是否合理、舉發機關是否偏袒為由，而
    抗辯應撤銷免罰云云。另異議人指稱本件舉發違反道路交通
    管理事件通知單上將其違規地點記載錯誤，為此甚表不服云
    云。惟查，本件異議人舉發違反道路交通管理事件通知單上
    所記載之違規地點雖為「天玉街39巷口」，然本件違規地點
    實為「天玉街41號」，應係臺北市政府警察局士林分局天母
    派出所執勤員警於舉發時因誤寫所致，此亦經臺北市政府警
    察局士林分局於96年10月19日北市警士分交字第0963253000
    0 號函文中附帶說明並提出檢討，有該分局函文1 件在卷可
    稽，況本件原處分機關之裁決書亦就違規地點載為「天玉街
    41號」，本件異議人違規既屬明確，異議人仍以此為據聲明
    異議，實屬無由。
五、綜上所述，異議人所有之上開車號自用小客車，確有於前揭
    時、地，禁止臨時停車處所停車之違規行為，從而，原處分
    機關依前揭道路交通管理處罰條例第56條第1 項第1 款，裁
    罰異議人9 百元，核無違誤，是本件異議為無理由，應予駁
    回。
據上論斷，應依道路交通案件處理辦法第19條，裁定如主文。
中　　華　　民　　國　　96　　年　　12　　月　　27　　日
                  交通法庭法  官  莊明達
以上正本證明與原本無異。
如不服本裁定應於送達後5 日內向本院提出抗告狀。
                        　書記官　陳慧中
中　　華　　民　　國　　96　　年　　12　　月　　27　　日
